臺灣高等法院刑事判決　　　　　　　　96年度上易字第2522號
上　訴　人
即　被　告　乙○○
上列上訴人因竊盜案件，不服臺灣板橋地方法院96年度易字第
1585號，中華民國96年8月10日第一審判決（起訴案號：臺灣板
橋地方法院檢察署96年度偵字第10914號），提起上訴，本院判
決如下：
    主  文
上訴駁回。
    事  實
一、乙○○前於民國91年間二度因搶奪案件，先後經原審法院以
    91年度訴字第1521號、92年度訴字第1347號判決判處有期徒
    刑7月、1年10月確定，嗣經原審法院以92年度聲字第1672號
    裁定定其應執行刑為有期徒刑2年3月，於92年8月4日入監執
    行，並於93年7月13日假釋出監，所餘刑期付保護管束，迄
    93年11月27日保護管束期滿，假釋未經撤銷，所餘刑期以已
    執行完畢論（於本件構成累犯）。詎其猶不知悔改，意圖為
    自己不法之所有，於95年7月25日下午2時許，攜帶其所有客
    觀上足對人之生命、身體、安全構成威脅，具有危險性，可
    供兇器使用之油壓剪一支，剪斷毀壞臺北縣蘆洲市○○○路
    137巷28號5樓甲○○住宅之鐵窗後，踰越鐵窗安全設備無故
    侵入甲○○住宅內（侵入住宅部分未據告訴），竊得甲○○
    所有之現金新臺幣（下同）27,000元、金手鍊2條、金項鍊2
    條、金戒子2只、金牌9面及KPT廠牌行動電話1具，旋將竊得
    之金飾等物變賣，所得款項連同竊得之現金均花用殆盡，並
    將上開油壓剪丟棄而滅失。嗣甲○○於同日下午6時許發現
    住宅遭竊後報警處理，經警在現場採得乙○○所遺留之指紋
    ，而查悉上情。
二、案經甲○○訴由臺北縣政府警察局蘆洲分局報告臺灣板橋地
    方法院檢察署檢察官偵查起訴。
    理  由
壹、證據能力部分：
一、依刑事訴訟法第198條、第208條規定，所謂鑑定乃指於刑事
    訴訟程序中為取得證據資料而由檢察官或法官指定具有特別
    知識經驗之鑑定人、學校、機關或團體，就特定之事物，以
    其專業知識加以分析、實驗而作判斷，以為偵查或審判之參
    考。從而，不論鑑定人或鑑定機關、學校、團體，由檢察官
    或法官視具體個案之需要而選任，其所為之鑑定即具有證據
    能力，此乃同法第159條第1項之「除法律有規定者外」之傳
    聞法則例外規定。查本案內政部警政署刑事警察局95年9月6
    日刑紋字第0950130226號鑑驗書一份，係由臺灣板橋地方法
    院檢察署檢察官指揮臺北縣政府警察局送請內政部警政署刑
    事警察局鑑定，依上開說明，具有證據能力。
二、按傳聞法則之重要理論依據，在於傳聞證據未經當事人之反
    對詰問予以核實，乃予排斥，惟若當事人已放棄對原供述人
    之反對詰問權，於法院審判時表明同意該等傳聞證據可作為
    證據，基於證據資料愈豐富，愈有助於真實發現之理念，並
    貫徹刑事訴訟法修法加重當事人進行主義之精神，確認當事
    人對於證據能力有處分權之制度，傳聞證據經當事人同意作
    為證據，法院認為適當者，亦得為證據。另當事人於調查證
    據時，對於傳聞證據表示「沒有意見」、「對於證據調查無
    意見」，而未於言詞辯論終結前聲明異議，應視為已有將該
    等傳聞證據採為證據之同意，此刑事訴訟法第159條之5定有
    明文。查本案所引之下列證據，被告乙○○於原審及本院審
    理時對於證據能力均表示無意見，亦未於本案言詞辯論終結
    前聲明異議，則本院審酌該等證據並無違法取證或證明力顯
    然過低之情事，均得採為證據。
貳、實體部分：
一、上揭事實，業據上訴人即被告乙○○於原審偵審時坦承不諱
    ，其於本院審理時否認攜帶兇器，餘則坦承不諱。查證人即
    告訴人甲○○就失竊之情於警詢時指訴明確，並有內政部警
    政署刑事警察局95年9月6日刑紋字第0950130226號鑑驗書一
    份、現場照片20幀在卷可憑，足認被告自白與事實相符，堪
    以信實。依偵查卷內現場照片所示，鐵窗係被剪斷，其缺口
    足供一般人侵入屋內，被告既係由該缺口侵入被害人住處，
    足以證時該鐵窗係其持油壓剪破壞無疑，其辯稱並未攜帶兇
    器，自無可採。從而，本件事證明確，被告犯行堪以認定，
    應依法論科。
二、論罪科刑之法律適用：
    (一)按刑法第321條第1項第3款之攜帶兇器竊盜罪，係以行為
      人攜帶兇器竊盜為其加重條件，此所謂兇器，其種類並無
      限制，凡客觀上足對人之生命、身體、安全構成威脅，具
      有危險性之兇器均屬之，且祇須行竊時攜帶此種具有危險
      性之兇器為已足，並不以攜帶之初有行兇之意圖為必要（
      最高法院79年度台上字第5253號判例意旨可資參照）；又
      按窗戶係屬刑法第321條第1項第二款所稱之「安全設備」
      （最高法院45年度台上字第1443號判例意旨可資參照）；
      再按刑法第321條第2款之毀越門扇、牆垣或其他安全設備
      之加重竊盜罪之構成要件，已將毀壞門扇、牆垣或其他安
      全設備，結合於所犯加重竊盜罪責之中（即為本罪之加重
      條件），不能再論以同法第353條或第354條之毀棄損壞（
      最高法院91年度台上字第4354號判決意旨可資參照）。查
      本案被告攜帶油壓剪一支，於日間剪斷毀壞告訴人住宅之
      鐵窗欄杆後，踰越鐵窗安全設備無故侵入告訴人住宅內（
      侵入住宅部分未據告訴）行竊，而油壓剪係以金屬製成，
      如用以施暴、脅迫、抵抗，依一般社會觀念，已足使人之
      生命、身體、安全受有危害，自堪認為兇器。
    (二)核被告所為，係犯刑法第321條第1項第2款、第3款攜帶兇
      器毀越安全設備竊盜罪。起訴書犯罪事實已敘及被告剪斷
      毀壞告訴人住宅之鐵窗後，踰越鐵窗安全設備無故侵入告
      訴人住宅內行竊之事實，惟起訴法條漏載刑法第321條第1
      項第2款之罪名，應予補充。又被告有如事實欄所示之犯
      罪科刑及有期徒刑執行完畢之事實，此有本院被告前案紀
      錄表在卷可參，其受有期徒刑之執行完畢，五年以內故意
      再犯有期徒刑以上之罪，為累犯，應依刑法第47條第1項
      規定加重其刑。被告所為，合於中華民國96年減刑條例第
      2條第1項第3款減刑規定，應依法減輕其刑。
三、原審同此事實認定，審酌被告正值青壯，不思正途營生，竟
    以不勞而獲之方式竊取他人財物，嚴重危害社會治安及侵害
    個人財產法益，原應重懲，惟念及被告犯後坦承犯行，態度
    尚稱良好等一切情狀，依刑法第321條第1項第2款、第3款、
    第47條第1項、第41條第1項前段，中華民國96年罪犯減刑條
    例第2條第1項第3款、第7條、第9條，判處被告有期徒刑壹
    年，減為有期徒刑陸月，並諭知如易科罰金之折算標準以新
    臺幣壹仟元折算壹日。其認事用法，核無違誤，量刑亦甚妥
    適。被告上訴否認攜帶兇器行竊，惟查，被害人住處之鐵窗
    欄杆下方，係遭被告以油壓工具剪斷鋼管二根，將該二根鋼
    管向上折彎，並由該孔洞打開玻璃窗後攀爬進入屋內，該鐵
    窗欄杆與門框接合處並有油壓工具剪斷之平整痕跡，並非遭
    人以徒手破壞，此有現場彩色照片二幀附於臺灣板橋地方法
    院檢察署95年度偵字第24978號卷第15頁可稽，是被告辯稱
    未攜帶兇器，自無可採。被告上訴，核無理由，應該駁回。
據上論斷，應依刑事訴訟法第368條，判決如主文。
本案經檢察官蔡薰慧到庭執行職務。
中　　華　　民　　國　　96　　年　　12　　月　　21　　日
　　　　　　　　　刑事第十二庭  審判長法　官   蔡永昌
　　　　　　　　　　　　　　　　　    法　官   王梅英
　　　　　　　 　 　　　　　　　　　　法　官   陳榮和
以上正本證明與原本無異。
不得上訴。
                                      書記官   林吟玲
中　　華　　民　　國　　96　　年　　12　　月　　21　　日
附錄：本案論罪科刑法條全文
刑法第321條第1項第2款、第3款
犯竊盜罪而有左列情形之一者，處六月以上、五年以下有期徒刑
：
二、毀越門扇、牆垣或其他安全設備而犯之者。
三、攜帶兇器而犯之者。
